# 求助陈版主：能否全额确认收入

提问人：乖宝儿 时间：2017-11-30 16:45:04
陈老师，您好，向您请教一个问题：在审计一个三板公司A， ① A的客户为B，A的供应商为C，C的法定代表人及执行董事在B中担任董事(B与C为关联方）； ② A为软件企业，A与C合作开发一软件，此软件需嵌入硬件中使用； ③ A按照B的要求从C购入硬件，A与B/C签订的销售、采购硬件合同均是一样的模板； ④ A向B销售硬件的价格比从C采购硬件价格略高，大约上浮2%左右； ⑤ B负责将硬件直接运送至C的下游客户处； ⑥ 在执行时A先向C全额支付采购货款，后再向B收取销售款时存在账期； 请问这种模式下A全额确认向B的硬件销售收入可以吗？还是需要将采购额从销售额中冲减后确认差额收入？或者其他处理方式？

回答人：chenyiwei
由于“此软件需嵌入硬件中使用”，因此要了解： 1 、该硬件与软件是否存在直接对应关系？C是否为该硬件的唯一合格供应商？ 2 、交易链条中各环节之间的合同关系，是否存在指定交易？ 3 、B是否为贸易商？谁就硬件提供和质量向最终用户承担首要责任？ 4 、A是否要进行将该软件安装到硬件上的工作？如果不是，该工作由谁完成？

提问人：乖宝儿 时间：2017-12-01 13:58:14
陈老师，您好： 1 、硬件与软件存在一一对应的关系；C并不是该硬件的唯一合格供应商； 2 、交易链条中各环节都是上下游之间独立签订合同，合同中未明确指定必须从某供应商处采购硬件；但是实际操作中是按照B的要求从C采购硬件； 3 、B为贸易商，B并不实际使用该软件及硬件，是销售给其下游的车辆生产企业；因各环节合同都是单独签订，所以B就硬件提供和质量向最终用户承担首要责任，B再向A追责，A再向C追责； 4 、A并不执行将该软件安装到硬件中的工作；A将软件直接交付给C，C交付给B，由B安装或者B交付给其上游，由其上游进行安装；
另：还想向陈老师请教一个问题：A企业的实际控制人D在未处置其持有的一公司E时，新注册B(由E投资设立）企业时材料备案中D作为董事职务，后D将其持有的公司E股权已完全转让，但是B未作工商变更，此种情况下在工商变更之前是否仍然认定A与B存在关联关系？还是可以通过访谈记录确认A与B不存在关联关系？

回答人：chenyiwei
这种情况下可能没有按净额法确认收入的直接理由，但如果硬件的采购和销售逐笔对应，事实上不承担一般存货风险的，则建议用净额法较稳妥。